臺灣臺中地方法院刑事判決
109年度侵訴字第115號
公  訴  人  臺灣臺中地方檢察署檢察官
被      告  張曉純


選任辯護人  林健群律師
            黃昱婷律師
上列被告因妨害性自主罪案件，經檢察官提起公訴（109年度偵
字第6776號），本院判決如下：
    主    文
丁○○犯對於十四歲以上未滿十六歲之男子為性交罪，共貳罪，各
處有期徒刑陸月。應執行有期徒刑拾月。
    犯罪事實
一、丁○○自民國105年10月13日起，在臺中市某身心障礙福利機
    構育幼院（名稱、地址詳卷，下稱育幼院）擔任教保員，負
    責照顧育幼院內學生之生活起居，其明知代號AB000-A10902
    1少年（真實姓名詳卷，94年5月生，下稱甲 ）係14歲以上
    未滿16歲之男子，惟為滿足自己之性慾，竟基於與14歲以上
    未滿16歲之男子合意性交之犯意，於108年9月3日至5日其中
    2日之3時許，至育幼院5樓甲 寢室叫醒甲 ，示意甲 前往同
    樓層之盥洗室後，將甲 牽進廁間內上鎖，脫去甲 內外褲至
    腳踝處，令甲 坐在馬桶上，再脫掉自己下身衣著，跨坐在
    甲 大腿上，以將甲 之陰莖與其陰道接合之方式，而為性交
    行為2次。
二、案經甲 訴由臺中市政府警察局婦幼警察隊報告臺灣臺中地
    方檢察署檢察官偵查起訴。
    理    由
一、證據能力部分：
  ㈠按被告以外之人於審判外之言詞或書面陳述，除法律有規定
    者外，不得作為證據。刑事訴訟法第159條第1項定有明文。
    查，辯護人於本院準備程序時稱：告訴人甲 及甲 導師（卷
    內代號AB000-A109021A，下稱告訴人導師）之警詢筆錄為審
    判外陳述，均無證據能力等語（見本院卷第79頁）；及於本
    院審理中稱：告訴人於社工員面前及測謊時所為之陳述均無
    證據能力等語（見本院卷第268頁），經查，該等陳述均為
    被告丁○○以外之人於審判外之陳述，警詢筆錄亦無同法第15
    9條之2或第159條之3所定情形，依法均無證據能力。
  ㈡次按測謊屬鑑定之一種，本質上在檢測人體血壓、呼吸、心
    跳及皮膚導電反應引起之生理變化，用以研判受測人之陳述
    是否真實，惟受限於受測者臨場之心理、生理及當時外在之
    狀況，鑑定結果難免有出入，受測者有無說謊與其受測時之
    生理反應變化，並非均有必然絕對之因果關係，故各國實務
    上對於測謊之證據能力或有完全予以排除者。我國刑事訴訟
    法並無強制測謊之規定；測謊之證據能力如何，亦無明文。
    實務上測謊如具備一定嚴格條件，雖不完全排除其證據能力
    ，但僅認得作為供述證據是否可採之參考，不得採為論罪之
    單一或重要證據。故測謊與否，事實審法院本可依案件具體
    調查情形判斷，非當事人聲請即應施予測謊。又按測謊形式
    上基本程式要件，包括：㈠鑑定人具備專業之知識技能、㈡事
    先獲得受測者之同意、㈢所測試之問題及其方法又具專業可
    靠性、㈣測謊儀器運作正常、㈤受測人身心狀態正常等要件時
    ，測謊鑑定雖不能採為判決之唯一及絕對的依據，但仍具有
    證據能力而得供作裁判之佐證（最高法院97年度台上字第12
    3號判決可資參照）。辯護人雖於本院準備程序時稱：臺灣
    臺中地方檢察署中區測謊中心鑑定報告書屬於被告以外之人
    於審判外之陳述，應無證據能力等語（見本院卷第79頁）。
    惟查，測謊鑑定報告中記載受測人即告訴人關於本案之陳述
    者，固然係告訴人於審判外之陳述，依刑事訴訟法第159條
    第1項規定應無證據能力，已如前述，惟依前揭最高法院判
    決意旨，測謊鑑定屬於鑑定之一種，其證據能力有無之判斷
    標準與一般供述證據不同，並非以前開規定認定其有無證據
    能力，而應審酌前揭最高法院判決意旨所列事項，是依測謊
    鑑定報告書所示，測試環境狀況良好，無不當外力干擾，測
    試儀器運作正常，亦經告訴人同意，告訴人受測時亦自陳身
    心狀況良好，測試人員即王凱俐檢察事務官亦受有專業測謊
    鑑定訓練（見卷內中區測謊中心報告書第3-7頁、第19-33頁
    ），堪認均符合測謊之形式上基本要件，應具有證據能力。
  ㈢再按被告以外之人於審判外之陳述，雖不符刑事訴訟法第159
    條之1至第159條之4之規定，而經當事人於審判程序同意作
    為證據，法院審酌該言詞陳述或書面陳述作成時之情況，認
    為適當者，亦得為證據；又當事人、代理人或辯護人於法院
    調查證據時，知有第159條第1項不得為證據之情形，而未於
    言詞辯論終結前聲明異議者，視為有前項之同意，刑事訴訟
    法第159條之5定有明文。經查，本判決以下所引用其餘被告
    以外之人於審判外之言詞或書面陳述，對被告而言，性質上
    均屬傳聞證據，惟被告及其辯護人均已知悉有刑事訴訟法第
    159條第1項之情形，且未於言詞辯論終結前聲明異議，本院
    審酌上開證據作成時之情況，尚無違法取證或不當之情形，
    復與本案之待證事實間具有相當之關聯性，以之作為證據應
    屬適當，揆諸上開規定，應認有證據能力。
  ㈣又傳聞法則乃對於被告以外之人於審判外之言詞或書面陳述
    而為之規範，本判決以下所引用之非供述證據，無刑事訴訟
    法第159條第1項規定傳聞法則之適用，且與本案待證事實具
    有關聯性，亦查無依法應排除其證據能力之情形，依法自得
    作為證據。
  ㈤末檢察官於本院準備程序中雖稱：被告提出之診斷證明書與
    本案無關，沒有證據能力等語（見本院卷第52頁）；及於本
    院審理時稱：被告及辯護人提出之李錦明儀測服務公司的意
    見書，與本案檢方提出的測謊鑑定書不同，並沒有直接對受
    測人訪談，且是根據辯護人提出的影印資料進行數據分析，
    屬審判外陳述，不具證據能力等語（見本院卷第267-268頁
    ）。惟被告所提出之診斷證明書（見本院卷第85、87頁）及
    李錦明儀測服務公司之意見書（見本院卷第191-219頁），
    均係作為彈劾檢察官提出對被告不利之證據使用，並非作為
    認定犯罪事實之基礎，自不以有證據能力為必要，爰不予贅
    述其有無證據能力。
二、認定事實所憑之證據及理由：
    訊據被告固坦承於前揭育幼院內擔任教保員，惟矢口否認有
    何對14歲以上未滿16歲之人為性交犯行，辯稱：我沒有與告
    訴人性交等語。然查：
  ㈠被告於案發時係在育幼院內擔任教保員等情，業據被告於本
    院準備程序中坦承不諱（見本院卷第50頁），核與證人即告
    訴人、告訴人之導師於偵查及本院審理中之證述、證人即育
    幼院教保員組長乙○○於本院審理中之證述相符（見偵卷第19
    -20頁、第93-95頁、本院卷第320-337頁），此部分之事實
    堪以認定。
  ㈡次查，證人即告訴人於偵查中證稱：性侵是108年9月3日至5
    日其中連續2天，時間是半夜2點至3點，地點是在育幼院5樓
    北棟廁所，我的房間是在育幼院北棟5樓503室，當時被告把
    我叫起來，被告是育幼院的教保員，我從108年5月初她來育
    幼院工作，我才認識她，她在學校沒有擔任工作，被告當時
    把我叫起來，說她在廁所等我，我到廁所時，她在廁所門口
    等我，我跟著她一起進去，她先抱我，接著她牽著我的手走
    進坐式側間，她把門關上，她脫下我的褲子，讓我坐在馬桶
    上，然後她脫下她的褲子，雙腳跨在我的大腿上，把我的生
    殖器放在她的生殖器那邊，然後她就坐下，約20秒後，她就
    自己站起來，叫我回房間，隔天也是相同的情形。被告找我
    去廁所前，我沒有想過她要做什麼，直到她開始抱我，我才
    知道她想做什麼，當時我沒有要抗拒的意思，平常被告對我
    會有擁抱及親嘴的動作，性行為後也有擁抱及親嘴，這些行
    為我都沒有拒絕過她，108年12月16日我在學校跟老師說有
    跟被告發生性關係，被告知道我的實際年齡等語（見偵卷第
    19-20頁）。並於本院審理時證稱：被告是育幼院的教保員
    ，在我國二下學期的暑假，被告有主動載我回臺南，她有時
    候會送一些禮物給我，暑假結束9月開學的第一週，大概是9
    月3日到9月5日，有其中連續2天，被告半夜的時候把我叫起
    床，然後叫我去廁所，到廁所的時候，叫我脫下內褲及外褲
    ，然後讓我坐在馬桶上，之後她跨坐在我的大腿上，然後把
    我的生殖器放到她的生殖器裡面，被告的褲子是她自己脫的
    ，我的外褲及內褲是被告脫的，她把我的外褲及內褲脫到我
    的腳踝以下，我記得有一天被告是穿裙子，有一天是穿褲子
    ，被告對我做這2次性交行為後，我覺得身體被侵犯，很不
    舒服，我逐漸不與她交談，被告有跟我說不能講出去，我到
    12月才跟導師講，希望尋求幫助，希望被告不要再出現在我
    身邊等語（見本院卷第270-280頁）。可見告訴人就案發時
    間、地點、被告明知告訴人之實際年齡及被告對其為2次性
    交行為之過程，前後陳述一致，並無明顯瑕疵可指。
  ㈢再按被害人就被害經過所為之指述，固不得作為認定犯罪之
    唯一證據，仍應調查其他補強證據以擔保其指證、陳述確有
    相當之真實性，而為通常一般人均不致有所懷疑者，始得採
    為論罪科刑之依據。惟茲所謂之補強證據，並非以證明犯罪
    構成要件之全部事實為必要，倘其得以佐證被害人指述之犯
    罪非屬虛構，能予保障所指述事實之真實性，即已充分。又
    得據以佐證者，雖非直接可以推斷該被告之實行犯罪，但以
    此項證據與被害人之指述為綜合判斷，若足以認定犯罪事實
    者，仍不得謂其非屬補強證據。是所謂補強證據，不問其為
    直接證據、間接證據，或係間接事實之本身即情況證據，均
    得為補強證據之資料（最高法院107年度台上字第4068號判
    決意旨參照）。經查，證人即告訴人之導師於偵查中證稱：
    告訴人跟我告知被性侵是108年12月16日，一邊講一邊與我
    保持距離，一直退後，一直摀住眼面，我問他為何這樣，他
    回「老師，我覺得我很羞恥」，講完到學期結束情緒都不太
    穩，睡眠狀態不是很好，告訴人有表述淺眠，只要任何人跟
    我講話，他就會問是否跟他有相關。告訴人很擔心被告會不
    會再回到育幼院上班，即使我們有告知他被告已經停職，他
    還是反覆問，甚至有帶削檳榔的小刀子回育幼院，用各種布
    包起來，放在外套口袋裡，被育幼院教保員發現後告知我，
    我問告訴人帶著的原因，他說還是很焦慮，他說用布包起來
    是怕傷到人，只是怕被告又突然跑出來，至少不要讓被告靠
    近。帶刀子這部分育幼院有處分，甚至想讓告訴人退院，育
    幼院有長官質疑告訴人的供述，讓他情緒更不穩。告訴人11
    月底各科上課精神狀態不佳，告訴人說練體能晚上沒睡好，
    他有參加身障國民運動會跑步項目。第二個異狀從10月多開
    始告訴人重複說希望快點畢業，我問他原因，他沒再往下答
    ，他是不開心地說。第三個異狀是10月初開始，告訴人上廁
    所從自己的座位站起快速用跑的去上廁所，影響到其他人，
    他說不想被後面的同學看到，他說是日託部分的學生及教保
    員發現他，他說日託部分就是被告服務的部分，我問是什麼
    原因你跟他們部分沒往來，他支吾其詞，他說不知道怎麼說
    ，從10月初到11月出現2、3次。6月底時告訴人要返家回臺
    南，被告只是夜班人員，卻說要送告訴人返家及準備午餐，
    7、8月放暑假，告訴人有回學校參加營隊，9月回學校來後
    ，被告會不斷給糖果、小禮物，發生本案後我會去問各班同
    學是否認識被告，他們說認識，而且被告對告訴人非常好，
    會一直給他東西。告訴人有自述從108年9月開始包包裡就會
    放那把刀子，因為被告曾經載他回家，被告知道他家地址，
    他害怕被告如果出現怎麼辦等語（見偵卷第93-95頁）。及
    於本院審理時證稱：告訴人向我講述被性侵害時，他跟我說
    「老師，我可以再跟你約個時間嗎，有一些事情我想我還要
    把它講清楚。」，然後我們就約了一個時間，當天我記得是
    9點的時段，我想說是學生自己來約時間，所以我跟他說「
    好，你可以說了，這裡目前是安全的。」，告訴人不停在做
    深呼吸吐氣的動作，然後他就開始敘述性侵害的部分，敘述
    完了以後，我印象很深刻，他跟我都是坐著底下有滑輪的椅
    子，第一個是他一樣退後，第二個是他是以手摀住臉，然後
    跟我說「老師，對不起，我知道這個學校有教，我也知道這
    件事情是不好的事，可是我不知道為什麼這件事會在我身上
    發生」，他不斷地重複跟我說「老師，對不起，對不起，我
    不值得，對不起。」。在事情發生前，告訴人的學業表現在
    班上來說是非常好的，也樂於參加課外活動、相關競賽，跟
    熟悉的師長也有不錯的互動，當本案發生之後，第一個是他
    講完事件之後，他就跟我說「老師，我們可以保持一點距離
    」，所以他主動離開他的座位，第二個是在那幾天，我在跑
    通報流程的那幾天，只要有任何一個人跟他稍微靠近一點，
    他就會告訴我覺得不舒服，第三個是我只要跟任何一個同事
    單獨說了一點話，告訴人就會問我說「你們在講什麼事情？
    跟我有沒有相關？」，可以感受到那是非常的緊張、焦慮。
    學校有固定的晨會時間，每天9時到9時30分，告訴人基本上
    都可以準時參與，但大概10月多、11月開始，一直到他跟我
    講本案的時候，我發現他早會的精神不佳，我問他原因，他
    說「沒有，因為我要練體能，所以太累了」。然後他早會結
    束去上廁所一定要用跑的，即使已經被我指正，他還是堅持
    這麼做，我問他原因，他說「因為我怕被某些人看到我」，
    我問「是怎麼了嗎？不能看到嗎？」，只要問這題，他就不
    答，直到他跟我講本案之後，這樣的奔跑行為才沒有再出現
    。後來告訴人帶刀來學校，是育幼院的教保人員發現並通報
    ，我問告訴人為何要帶刀，他說「我很害怕，很緊張」，說
    緊張跟被告的部分，我說學校有校警、有警衛，他說「可是
    被告的同事跟我說過他們有鑰匙，我會害怕被告是不是也有
    鑰匙」，我說被告也離職了，他說「萬一鑰匙沒有交回來怎
    麼辦」，反正告訴人就講了幾十個他焦慮緊張的理由。我的
    右眼是白內障，全盲，左眼是2公尺以內的視力，我是從105
    年8月1日至109年6月25日擔任告訴人的導師等語（見本院卷
    第295-299頁）。告訴人於案發後之108年12月16日將本案案
    發經過告知告訴人導師，此據告訴人證述如前，亦與告訴人
    導師前揭證述相符，且告訴人導師證述其見聞告訴人陳述關
    於本案經過時，神情焦慮，與導師保持距離，且摀住眼面，
    又不斷稱「對不起」等語，在校表現在案發前後亦有明顯落
    差，甚至有帶刀到校，產生對被告之防衛心態，擔心被告再
    次接近等情明確，且告訴人導師雖有視力障礙，但並非完全
    看不見，其擔任告訴人之學校導師近4年，對告訴人平時上
    課表現或生活狀況當有一定程度之觀察瞭解，其證述應堪採
    信，可見告訴人若非親身經歷其前揭證述與被告性交之過程
    ，當不會有如此情緒反應，自足佐證告訴人前揭證述之可信
    性。從而，告訴人證述內容前後一致，並有告訴人導師之證
    述可佐，堪以採信，被告前揭對滿14歲未滿16歲之告訴人為
    性交行為2次之犯行，均堪認定。
  ㈣辯護人尚為被告辯護稱：
  ⒈告訴人就被告第一次性交當日之穿著究竟係著褲裝或裙裝、
    被告內褲擺放之位置、性交行為過程中被告手部撐扶位置、
    被告挑逗告訴人引起勃起反應之方式及挑逗行為與進入坐式
    馬桶之先後順序等事項，於警詢、偵查、製作被害人重複陳
    述作業訊前訪視紀錄表時向社工所為之供述、其接受測謊鑑
    定時向施測之檢察事務官所為之供述及於本院之證述有前後
    不一之瑕疵等語（見本院卷第505-529頁）。經查，告訴人
    於警詢中稱：被告跟我說她在廁所等我，她說完就走出房間
    ，我就起床走到外面的廁所，我一走進去廁所左轉靠近便池
    的地方就看到她站在牆邊等我，她看到我就用手勢叫我靠近
    她，她就正面抱我，抱約10秒左右，她將她的腿伸進我的大
    腿中間一直磨蹭我的生殖器並且親我嘴巴，直到我有生理反
    應，她就放開我牽著我的手進去最裡面那間坐式馬桶廁所，
    她就把門關起來並鎖上，她將我的短褲及內褲脫到腳踝處，
    我不知道她什麼時候脫掉自己的內褲及外褲，放在旁邊地板
    ，她正面跨在我大腿上，她用一隻手握住我的生殖器，將我
    的生殖器放進她的生殖器中，她手撐著我後面的牆，等語（
    見偵卷第31-33頁，告訴人之警詢筆錄、社工員之訊前訪視
    紀錄及接受測謊鑑定時所為之陳述，均無證據能力，業如前
    述，此處引用該等無證據能力之證述係為回應辯護人為被告
    辯護之內容，並非作為認定犯罪事實之證據）；於社工訊前
    訪視時稱：被告帶告訴人進入坐式馬桶廁所，叫告訴人坐在
    馬桶上且要求告訴人脫掉內外褲，告訴人不敢反抗就將自己
    內外褲都脫掉，被告也脫下自己下半身衣物後跨坐到告訴人
    身上，被告用其下體摩擦告訴人生殖器。告訴人有生理反應
    而勃起，被告自行將告訴人生殖器官進入被告生殖器等語（
    見偵查不公開卷第21-30頁）；於測謊鑑定時向施測之檢察
    事務官稱：當天被告穿裙子，有將內褲脫掉，但不記得被告
    把內褲放在哪裡，之後被告就自己將告訴人的生殖器放入自
    己的生殖器內，並且扶著告訴人的雙肩上下搖動等語（見中
    區測謊中心鑑定報告書第9頁）；於本院審理時則證稱：我
    記得有一天她是穿裙子，有一天是穿褲子，第一次性交時被
    告是穿裙子，警詢時沒有記得很清楚，現在記得比較清楚，
    第一次性交時被告的手是只有扶著馬桶後面的牆壁，或是也
    有扶著我的肩膀，或從頭到尾都扶著我的肩膀，我現在兩天
    都記不太清楚等語。固然就被告當時之下身穿著、內褲擺放
    之位置、性交行為過程中被告手部撐扶位置、被告挑逗告訴
    人引起勃起反應之方式及挑逗行為與進入坐式馬桶之先後順
    序等情，有所不一，然上開不一致部分均係與構成要件事實
    無關之枝節事實，且告訴人於案發時甫滿14歲，又於睡眠中
    遭被告喚醒，事出突然，並於連續2日遭被告為性交行為，
    本有可能因時間經過而致記憶模糊或錯置2日案發情形，不
    能以此遽認告訴人之陳述為不可信，尚難憑此而為有利於被
    告之認定。
  ⒉育幼院每層樓都設有監視器，而每層樓亦均設有值班站，且
    該值班站於教保員夜間值班期間，均有人固定監看監視器之
    畫面，實無可能有告訴人所指被告將其帶入廁所內性交之可
    能等語（見本院卷第529頁）。然查，證人即育幼院教保員
    組長乙○○於本院審理時證稱：我於108年9月間在育幼院擔任
    教保員長，夜班教保員工作的時間是21時至隔日7時30分，
    就是晚上照顧院生睡覺期間的安全，我們每個樓層都有監視
    器，樓層的值班站會有寢室的監視器畫面，一樓的行政辦公
    室也有各寢室的監視器畫面的主機，所以值班人員必須要坐
    在值班站前面看螢幕，固定1個小時會巡房1次，走廊、客廳
    、寢室內都有監視器，廁所就沒有，108年9月間，5樓晚上
    值班的教保員只有1位，需要監看的樓層有2樓至5樓，每層
    有1個值班站，該樓層的值班站可以看到該樓層的監視器畫
    面，5樓只有1個人值班等語（見本院卷第320-337頁）。可
    見告訴人於案發時居住之5樓，晚上僅有1人值班，且值班之
    教保員會固定1小時巡房1次，此時5樓即無其他人得在5樓值
    班站監看5樓之監視器畫面，其他樓層之值班站亦無法監看5
    樓之監視器畫面，並無辯護意旨所稱均有人固定監看監視器
    之情形，被告當可利用其於5樓值班時之巡房時間犯本案，
    辯護人前開所辯並不足採。
  ⒊被告為同性戀性向，已長達17年之時間，其所結交之伴侶均
    為女性，因被告曾遭受男性之傷害，而對於男性之肢體碰觸
    感到厭惡，周遭除男性同事外，均無其他男性友人，況被告
    早已有穩定交往長達7年並論及婚嫁之女性伴侶，實無可能
    有告訴人所指之情形等語（見本院卷第546-547頁）。然查
    ，證人戊○○於本院審理時證稱：我與被告是情人，自102年
    交往到現在，還沒跟被告開始交往就知道被告是同性戀，平
    時被告不會與男性互動，被告跟我說過她大學的時候，有被
    男性傷害了之後才轉換為同性戀者，她有跟我說過她大學時
    曾經有男朋友，有去拿過小孩子等語（見本院卷第308-319
    頁）。固然可證被告目前係與女性交往，然被告亦曾經與男
    性交往甚至懷孕流產，並非完全排斥與男性為性行為，自難
    為有利於被告之認定。
  ⒋依告訴人學生輔導紀錄，告訴人曾有多次說謊及以言語分化
    同學之行為，其證述可信度低等語（見本院卷第554-555頁
    ）。然查，依告訴人之學生輔導紀錄記載，固自107年4月起
    至108年9月止，有數起因以言語消遣同學、貶損他人、欺騙
    家人作業已經完成等情經輔導之紀錄，然衡酌告訴人當時僅
    13至14歲，仍在學習養成遵守學校或家中規範之習慣，以及
    學習如何與其他同學或老師相處，偶有言語消遣或說謊情形
    ，自屬常見，尚難憑此遽認告訴人前開證述內容為不足採。
  ⒌又辯護意旨關於被告曾主動要求於暑假結業式後開車載告訴
    人返回臺南老家，並曾多次致贈禮物部分，因與本案犯罪事
    實無關，且告訴人證述可採之理由均已敘明如前，爰不再就
    此贅述。
  ㈥末按測謊之鑑驗，係對受測人就與待證事實相關事項之詢答
    ，由受過測謊專業訓練人員依科學儀器觀察及記錄其回答時
    之呼吸、皮膚電阻、心脈血壓等狀況，判斷其有無情緒波動
    情形，而據以推測其有無說謊反應。測謊鑑驗結果往往因受
    測人之生理（例如罹患失眠、氣喘、心臟及心血管疾病等）
    、心理因素（例如憤怒、憂鬱、緊張或悲傷等）而受影響。
    且人之思想、行為無法以科學儀器精確量化，測謊自不能如
    物理、化學或醫學試驗般獲得絕對正確之結果。從而，測謊
    結果仍應在有其他客觀上可資信賴之積極或消極證據存在情
    形下，始能作為輔助或補強心證之用。尤其在告訴人與被告
    雙方各執一詞而難以判斷真偽之情形下，尚不宜僅憑對其中
    一方實施測謊之結果，作為論斷何者所述為可信之絕對或關
    鍵憑據（最高法院104年度台上字第2213號判決意旨參照）
    。經查，檢察官於偵查中將告訴人送測謊鑑定，固經鑑定就
    「問：被告有沒有把你的生殖器放到她的生殖器裡面？答：
    有。」及「問：關於本案，被告有沒有把你的生殖器放到她
    的生殖器裡面？答：有。」等問題，經測謊儀器以熟悉測試
    法檢測其生理反應正常，並使其熟悉測試流程後，再以區域
    比對法測試，經採數據分析比對，分析測試結果，告訴人對
    上開問題無不實反應，此有中區測謊中心鑑定報告書在卷可
    憑。辯護人則提出李錦明儀測服務有限公司函暨所附測謊圖
    譜分析表、測謊圖譜數據分析表等（見本院卷第191-219頁
    ）予以彈劾，並經實施測謊之鑑定證人王凱俐檢察事務官於
    本院審理時到庭證述施測過程（見本院卷第400-411頁），
    惟告訴人前開證述可採，且有告訴人導師之證述足以補強，
    均如前述，本院憑此已足以形成心證，前開測謊鑑定報告並
    無輔助或補強本院形成心證之功能，亦無作為認定被告犯罪
    事實之證據所用，李錦明儀測服務有限公司之分析表縱能彈
    劾中區測謊中心鑑定報告書之內容，亦不影響本院之心證，
    附此敘明。
  ㈦綜上所述，本案事證明確，被告犯行均堪認定，應依法論科
    。
三、論罪科刑：
  ㈠按刑法第228條第1項之利用權勢性交罪，係因行為人與被害
    人間具有親屬、監護、教養、教育、訓練、救濟、醫療、公
    務、業務或其他相類似之監督服從關係，而利用此權勢或機
    會進行性交，被害人因礙於上揭監督服從關係而隱忍屈從行
    為人之要求，性自主意思決定仍受一定程度之壓抑，與合意
    性交有別；且該犯罪之成立，僅須行為人於客觀上利用該權
    勢或機會，被害人主觀上因此認知而壓抑其性自主意思，即
    足當之，並不以行為人在行為當下告知或強調此種關係之存
    在，而迫使被害人不敢反抗為必要（最高法院110年度台上
    字第3298號判決意旨參照）。經查，告訴人於本院審理時證
    稱：「（問：當下有無因為被告是教保員而不敢推辭的狀況
    ？）答：沒有」等語（見本院卷第276頁），且告訴人亦證
    稱並無抗拒或拒絕被告之行為如前，是縱使被告於育幼院內
    擔任教保員，負責照顧包含告訴人在內之院生之生活起居，
    亦難認告訴人有因上開教養或照護之監督服從關係，致其性
    自主意思受到一定程度之壓抑，並不構成刑法第228條第1項
    之罪。是核被告所為，均係犯刑法第227條第3項之對於14歲
    以上未滿16歲之男子為性交罪。
  ㈢被告2次犯行間，犯意各別，行為互殊，應予分論併罰。
  ㈣爰以行為人之責任為基礎，審酌被告為育幼院之教保員，本
    應負擔照顧院內學生之責任，卻對甫滿14歲之告訴人2次為
    性交行為之犯罪手段、所生損害、與被害人之關係，及被告
    未坦承犯行，亦未賠償告訴人所受損害，犯後態度上無從為
    有利於被告之認定，暨被告先前未有其他犯罪紀錄之素行，
    此有臺灣高等法院被告前案紀錄表在卷可憑，兼衡被告於審
    理中自陳大學畢業之智識程度、曾從事電信公司、電台之生
    活狀況等一切情狀，各量處如主文所示刑，並衡酌被告所犯
    各罪之犯罪類型、行為態樣、手段、動機、侵害法益種類及
    責任非難程度，而為整體評價後，定其應執行之刑如主文所
    示。
據上論斷，應依刑事訴訟法第299條第1項前段，刑法第227條第3
項、第51條第5款，判決如主文。
本案經檢察官何昌翰提起公訴，檢察官葉芳如、李濂到庭執行職
務。
中　　華　　民　　國　　110 　年　　9 　　月　　30　　日
                  刑事第六庭  審判長法  官  柯志民
                                    法  官  蔡逸蓉
                                    法  官  陳昱翔
以上正本證明與原本無異。
如不服本判決應於收受判決後20日內向本院提出上訴書狀，並應
敘述具體理由；其未敘述上訴理由者，應於上訴期間屆滿後20日
內向本院補提理由書（均須按他造當事人之人數附繕本）「切勿
逕送上級法院」。
告訴人或被害人如不服判決，應備理由具狀向檢察官請求上訴，
上訴期間之計算，以檢察官收受判決正本之日起算。 
                                    書記官  陳筱惠
中　　華　　民　　國　　110 　年　　9 　　月　　30　　日
附錄論罪科刑法條
刑法第227條
對於未滿十四歲之男女為性交者，處3年以上10年以下有期徒刑
。
對於未滿十四歲之男女為猥褻之行為者，處6月以上5年以下有期
徒刑。
對於十四歲以上未滿十六歲之男女為性交者，處7年以下有期徒
刑。
對於十四歲以上未滿十六歲之男女為猥褻之行為者，處3年以下
有期徒刑。
第1項、第3項之未遂犯罰之。